ko: 검증 기술: 색상; 적외선; 잉크; 자기식; 금속실; 사이즈; 두께; UV; 워터마크; 기타
hr-HR: Tehnologija verifikacije: Boja; Infracrveno; Tinta; Magnet; Metalna nit; Veličina; Debljina; UV; Vodeni žig; Ostalo
lt-LT: Tikrinimo technologija: Spalvota; Infraraudonieji spinduliai; Rašalas; Magnetinė; Metalinis siūlas; Dydis; Storis; UV; Vandens ženklas; Kita
pl: Technologia weryfikacji: Kolor; Podczerwień; Tusz; Magnetyczny; Gwint metalowy; Rozmiar; Grubość; UV; Znak wodny; Inne
hu: Ellenőrzési technológia: Szín; Infravörös; Tinta; Mágnes; Fémszál; Méret; Vastagság; UV; Vízjel; Egyéb
el: Τεχνολογία επαλήθευσης: Χρώμα; Υπέρυθρες; Μελάνι; Μαγνητικό; Μεταλλικό νήμα; Μέγεθος; Πάχος; UV; Υδατογράφημα; Άλλο
nl: Verificatietechnologie: Kleur; Infrarood; Inkt; Magnetisch; Metalen draad; Maat; Dikte; UV; Watermerk; Andere
fi: Varmennustekniikka: Väri; Infrapuna; Muste; Magneettinen; Metallilanka; Koko; Paksuus; UV; Vesileima; Muu
sv: Verifieringsteknik: Färg; Infraröd; Bläck; Magnetisk; Metalltråd; Storlek; Tjocklek; UV; Vattenstämpel; Övrigt
fr: Technologie de vérification: Couleur; Infrarouge; Encre électronique; Magnétique; Fil métallique; Taille; Épaisseur; UV; Filigrane; Autre
bg-BG: Технология за проверка: Цвят; Инфрачервена; Мастило; Магнитна; Метална нишка; Размер; Дебелина; UV; Воден знак; Други
pt-PT: Tecnologia de verificação: Cor; Infravermelho; Tinta; Magnético; Fio metálico; Tamanho; Espessura; Ultravioleta; Marca de água; Outro
da: Verifikationsteknologi: Farve; Infrarød; Blæk; Magnetisk; Metallisk tråd; Størrelse; Tykkelse; UV; Vandmærke; Andet
ja: 検知テクノロジー: 色; 赤外線; インク; 磁気; 金属糸; サイズ; 厚さ; UV; Watermark; その他
it: Tecnologia di verifica: Color; Infrarossi; Inchiostro; Magnetico; Filo metallico; Dimensione; Spessore; UV; Filigrana; Altro
ro-RO: Tehnologie de verificare: Color; Infraroșu; Cerneală; Magnetic; Fir metalic; Dimensiune; Grosime; UV; Filigran; Altele
es: Tecnología de verificación: Color; Infrarrojo; Tinta; Magnético; Hilo metálico; Tamaño; Espesor; UV; Marca de agua; Otros
de: Verifizierungstechnologie: Farbe; Infrarot; Tinte; Magnetisch; Metallischer Faden; Größe; Dicke; UV; Wasserzeichen; Sonstiges
th: เทคโนโลยีการตรวจสอบ: สี; อินฟราเรด; หมึก; แม่เหล็ก; เกลียวโลหะ; ขนาด; ความหนา; รังสียูวี; ลายน้ำ; อื่นๆ
cs: Technologie ověření: Barva; Infračervená; Inkoust; Magnetická; Kovové vlákno; Velikost; Tloušťka; UV; Vodoznak; Jiné
sl-SI: Tehnologija preverjanja: Barvna; Infrardeča; Črnilo; Magnetno; Kovinska nit; Velikost; Debelina; UV; Vodni žig; Drugo
tr: Doğrulama Teknolojisi: Renk; Kızılötesi; Mürekkep; Manyetik; Metalik iplik; Boyut; Kalınlık; UV; Filigran; Diğer
pt-BR: Tecnologia de verificação: Cor; Infravermelho; Tinta; Magnética; Fio metálico; Tamanho; Espessura; UV; Marca d’água; Outro
en: Verification technology: Color; Infrared; Ink; Magnetic; Metallic thread; Size; Thickness; UV; Watermark; Other
sk-SK: Technológia overovania: Farba; Infračervený; Atramentový; Magnetický; Kovový závit; Veľkosť; Hrúbka; UV; Vodoznak; Iné
zh-TW: 驗證技術: 顏色; 紅外線; 墨水; 磁性; 金屬線; 尺寸; 厚度; UV; 浮水印; 其他
ru: Технология проверки: Цветной; Инфракрасный; Чернила; Магнитный; Металлическая нить; Размер; Толщина; Ультрафиолет; Водяной знак; Другой
nb: Verifikasjonsteknologi: Farge; Infrarød; Blekk; Magnetisk; Metallisk tråd; Størrelse; Tykkelse; UV; Vannmerke; Annet
zh-CN: 验证技术: 颜色; 红外; 油墨; 磁力; 金属线; 尺寸; 厚度; 紫外线; 水印; 其他
vi: Công nghệ xác minh: Màu; Hồng ngoại; Mực; Từ tính; Sợi kim loại; Kích cỡ; Độ dày; Tử ngoại; Dấu chìm; Khác